臺灣臺北地方法院刑事判決
111年度原訴字第14號
聲  請  人  臺灣臺北地方檢察署檢察官
被      告  吳全福


            王道  



            謝曜陽



上列被告等因傷害案件，經檢察官聲請簡易判決處刑（110年度
調院偵字第1041號），本院認為不宜以簡易判決處刑（110年度
簡字第1878號），改依通常程序審理，判決如下：
    主  文
本件公訴不受理。
    理  由
一、聲請簡易判決處刑意旨如附件聲請簡易判決處刑書所載。
二、按告訴乃論之罪，告訴人於第一審辯論終結前，得撤回其告
    訴；又告訴經撤回者，法院應諭知不受理之判決，刑事訴訟
    法第238條第1項、第303條第3款定有明文。次按法院諭知不
    受理判決，得不經言詞辯論而為之，刑事訴訟法第307條亦
    有明文。
三、查本件檢察官認被告等均涉犯刑法第277條第1項傷害罪嫌，
    依同法第287條之規定，須告訴乃論。茲告訴人即被告吳全
    福、謝曜陽均已於民國111年4月18日具狀撤回告訴，此有其
    等所出具之刑事撤回告訴狀各1紙附卷可佐（見本院簡卷第5
    5至57頁），揆諸上開說明，本件爰不經言詞辯論，逕諭知
    不受理之判決。
四、據上論斷，應依刑事訴訟法第452條、第303條第3款、第307
    條，判決如主文。
本案經檢察官江貞諭聲請以簡易判決處刑。
中　　華　　民　　國　　111 　年　　4 　　月　　27　　日
　　　　　　　　　刑事第十四庭　審判長 余銘軒
　　　　　　　　　　　　　　　　法　官 姚念慈
　　　　　　　　　　　　　　　　法　官 黃文昭    
上正本證明與原本無異。 
如不服本判決應於收受送達後20日內向本院提出上訴書狀，並應
敘述具體理由；其未敘述上訴理由者，應於上訴期間屆滿後20日
內向本院補提理由書（均須按他造當事人之人數附繕本）「切勿
逕送上級法院」。告訴人或被害人如對於本判決不服者，應具備
理由請求檢察官上訴，其上訴期間之計算係以檢察官收受判決正
本之日期為準。 因疫情而遲誤不變期間，得向法院聲請回復原
狀。
　　　　　　　　　　　　　　　　書記官 周豫杰
中　　華　　民　　國　　111 　年　　4 　　月　　27　　日
附件：
臺灣臺北地方檢察署檢察官聲請簡易判決處刑書　
                                 110年度調院偵字第1041號
　　被　　　告　吳全福　男　71歲（民國00年0月0日生）
　　　　　　　　　　　　住臺北市○○區○○街00巷00號5樓
　　　　　　　　　　　　　之7
　　　　　　　　　　　　國民身分證統一編號：Z000000000號
　　　　　　　　王道　　男　68歲（民國00年0月0日生）
　　　　　　　　　　　　住臺北市○○區○○街0巷00號4樓之
　　　　　　　　　　　　　8
　　　　　　　　　　　　居臺北市○○區○○街00巷00號5樓
　　　　　　　　　　　　　之7
　　　　　　　　　　　　國民身分證統一編號：Z000000000號
　　　　　　　　謝曜陽　男　43歲（民國00年0月00日生）
　　　　　　　　　　　　住苗栗縣○○鄉○○○○00○0號
　　　　　　　　　　　　居新北市○○區○○路000巷00號6樓
　　　　　　　　　　　　國民身分證統一編號：Z000000000號
上列被告等因傷害案件，業經偵查終結，認為宜聲請以簡易判決
處刑，茲將犯罪事實及證據並所犯法條分敘如下：
　　　　犯罪事實
一、謝曜陽前因公共危險案件，經臺灣新北地方法院107年度原
    交簡字第325號判決有期徒刑3月確定，於民國108年6月10日
    易科罰金執行完畢。詎不知悔改，於110年8月20日11時40分
    許，在臺北市中山區農安街1巷口因細故與吳全福發生口角
    ，兩人竟各基於傷害他人身體之犯意，徒手互毆，王道見狀
    與吳全福基於傷害他人身體之犯意聯絡，加入徒手毆打謝曜
    陽，致吳全福受有頭暈、右頸挫傷且瘀青之傷害；謝曜陽受
    有頭左顳部挫傷腫痛、疑輕微腦部震盪等傷害。
二、案經吳全福、謝曜陽訴由臺北市政府警察局中山分局報告偵
    辦。
        證據並所犯法條
一、被告謝曜陽、吳全福及王道3人雖矢口否認有何上開犯行，被
    告謝曜陽辯稱：是被告吳全福及王道2人打伊，伊有擋，伊
    不可能站著被人打，所以伊有正當回擊云云；被告吳全福辯
    稱：當時伊知道被告謝曜陽喝醉酒，伊不理他，但伊從他旁
    邊走過時，他推伊，伊就只好把他推回去，他就來打伊，把
    伊打到路邊花圃，被告王道才把被告謝曜陽推開，伊並沒有
    打被告謝曜陽云云；被告王道則以：是被告謝曜陽拿酒瓶丟
    被告吳全福，被告吳全福才去推被告謝曜陽，被告謝曜陽就
    打被告吳全福，伊看到被告謝曜陽把被告吳全福打到花圃，
    伊就過去把被告謝曜陽推開，伊並沒有打被告謝曜陽云云置
    辯。然查，被告謝曜陽、吳全福2人於上開時、地受有前開
    傷害之事實，有被告謝曜陽、吳全福2人提出之馬偕紀念醫
    院診斷證明書各1紙在卷可稽，且被告3人對於上開時、地，
    3人間確實有發生肢體上之拉扯與衝突亦不否認，是被告3人
    前開所辯，顯不足採，其等犯嫌應堪認定。
二、核被告謝曜陽、吳全福及王道3人所為，均係犯刑法第277條
    第1項傷害罪嫌。被告吳全福與王道就前開犯嫌，有犯意聯
    絡、行為分擔，請論以共同正犯。又被告謝曜陽有如犯罪事
    實欄所載之犯罪科刑及執行情形，有刑案資料查註紀錄表在
    卷可參，其於有期徒刑執行完畢後，5年以內故意再犯本件
    有期徒刑以上之罪，為累犯，請依刑法第47條第1項規定及
    司法院釋字第775號解釋意旨審酌其刑。
三、依刑事訴訟法第451條第1項聲請逕以簡易判決處刑。
    此　　致
臺灣臺北地方法院
中　　華　　民　　國　 111　年　　2 　　月　　16　　日
                              檢　察　官  江貞諭
本件正本證明與原本無異
中　　華　　民　　國　 111　　年　　3 　　月　　1 　　日
　　　　　　　　　　　        書　記　官  郭昭宜
本件係依刑事訴訟法簡易程序辦理，法院簡易庭得不傳喚被告、
輔佐人、告訴人、告發人等出庭即以簡易判決處刑；被告、被害
人、告訴人等對告訴乃論案件如已達成民事和解而要撤回告訴或
對非告訴乃論案件認有受傳喚到庭陳述意見之必要時，請即另以
書狀向簡易法庭陳述或請求傳訊。
附錄本案所犯法條全文
中華民國刑法第277條
傷害人之身體或健康者，處 5 年以下有期徒刑、拘役或 50 萬
元以下罰金。
犯前項之罪，因而致人於死者，處無期徒刑或 7 年以上有期徒
刑；致重傷者，處 3 年以上 10 年以下有期徒刑。